臺灣高等法院民事裁定
110年度聲字第290號
聲  請  人  陳冠忠  
上列聲請人與相對人趙若芸等人間請求損害賠償事件(本院110年
度上易字第178號)，聲請交付法庭錄音光碟事件，本院裁定如下
：     
 主  文
聲請駁回。
    理  由
一、按當事人及依法得聲請閱覽卷宗之人，因主張或維護其法律
    上利益，得於開庭翌日起至裁判確定後6個月內，繳納費用
    聲請法院許可交付法庭錄音或錄影內容，法院組織法第90條
    之1第1項前段定有明文。又依法庭錄音錄影及其利用保存辦
    法第8條第1項規定，訴訟當事人聲請交付法庭錄音光碟依規
    定應敘明「因主張或維護其法律上利益」之理由，由法院就
    具體個案審酌該聲請有無因主張或維護法律上利益必須持有
    法庭錄音光碟之正當合理關連性，而為許可與否之裁定。
二、聲請意旨略以：伊為110年度上易字第178號損害賠償事件(
    下稱系爭事件)之上訴人，因民國110年3月11日準備程序筆
    錄及同年4月6日言詞辯論筆錄中，均漏未記載法官詢問「為
    何兩造已離婚，上訴人仍要追殺被上訴人？」等語，而有了
    解法官上開詢問全部內容，及訴訟代理人是否據實回報開庭
    狀況之必要，為維護伊之訴訟權及法律上權益，爰聲請交付
    110年3月11日準備程序期日、110年4月6日之言詞辯論期日
    之法庭錄音光碟等語。　　　　
三、查系爭事件已判決確定在案，聲請人聲請交付該事件於110
    年3月11日、4月6日庭訊之法庭錄音光碟，係為了解法官有
    關詢問「為何兩造已離婚，上訴人仍要追殺被上訴人？」之
    內容及訴訟代理人有無據實回報情況，惟經本院調閱該期日
    之法庭錄音檔，關於「為何兩造已離婚，上訴人仍要追殺被
    上訴人」等語，係於法官當庭勸諭和解過程中，由聲請人之
    訴訟代理人所為之發言，並非法官所為之詢問。按調解程序
    中，調解委員或法官所為之勸導及當事人所為之陳述，於調
    解不成立後之本案訴訟，不得採為裁判之基礎，民事訴訟法
    第422條定有明文。又於言詞辯論時試行和解未成立者，當
    事人一造在試行和解時所為讓步之表示，並非訴訟標的之捨
    棄或認諾，不得本於認諾為被告敗訴之判決(最高法院28年
    上字第1058號判例參照)。故法院所為試行和解，自應類推
    適用上開規定。本件兩造於法官勸諭和解過程中所為陳述既
    不得作為裁判之基礎，故各該次筆錄未予載明該部分內容，
    難認有影響聲請人之訴訟權益或法律上利益。揆諸前揭說明
    ，其聲請自屬不應准許。
四、據上論結，本件聲請為無理由，爰裁定如主文。
中　　華　　民　　國　　110 　年　　6 　　月　　18　　日
                  民事第二十五庭
　　　　　　　　　    審判長法  官  謝碧莉
                            法  官  林晏如
                            法  官  陳月雯
正本係照原本作成。
不得抗告。
中　　華　　民　　國　　110 　年　　6 　　月　　18　　日

 　　　　　　　　　　　　   書記官  侯雅文